【裁判字號】    97,易,3671
【裁判日期】    980430
【裁判案由】    竊盜等
【裁判全文】
臺灣板橋地方法院刑事判決              97年度易字第3671號
公  訴  人  臺灣板橋地方法院檢察署檢察官
被      告  甲○○
上列被告因竊盜等案件，經檢察官提起公訴（97年度偵字第2729
9 號），本院判決如下：
    主  文
甲○○攜帶兇器、踰越安全設備竊盜，累犯，處有期徒刑壹年；
扣案之瑞士刀壹支沒收。
    事  實
一、甲○○前因施用毒品案件，經本院以92年度訴字第1955號判
    處有期徒刑1 年，嗣因撤回上訴而確定，已於民國94年5 月
    3 日縮刑期滿執行畢。又因施用第一、二級毒品案件，經本
    院以95年度訴字第1508號各判處有期徒刑10月、6 月確定；
    因贓物案件，經本院以95年度簡字第6279號判處有期徒刑4
    月確定，上開各罪嗣經本院以96年度聲減字第2067號裁定各
    減為有期徒刑5 月、3 月、2 月，並定其應執行刑為有期徒
    刑8 月又15日確定，與另案竊盜罪經本院以95年度易字第56
    6 號判處之有期徒刑10月接續執行，甫於97年1 月29日縮刑
    期滿執行完畢。仍不知悔改，竟基於意圖為自己不法所有之
    犯意，於97年9 月15日凌晨4 時許，攜帶其所有、客觀上可
    供兇器使用之瑞士刀1 支，攀爬牆垣進入附連圍繞、位於臺
    北縣中和市○○路2 號「國防部雙和福利站」（無人居住，
    當時已打烊停止營業）前之停車場，以其所攜帶之瑞士刀1
    支，毀壞葉良金所有、停在該處之車號EA-9177 號自用小客
    車之駕駛座車門鑰匙孔，進入車內開啟後車廂，竊取置於該
    後車廂內之千斤頂1 個，足以生損害於葉良金；旋接續持上
    開竊得之千斤頂，撐起該福利站之鐵捲門（未造成該鐵捲門
    毀損），侵入其內搜括財物，因而造成其中1 台收銀機凹陷
    損害，而竊得現金新臺幣（下同）358 元、香煙437 包、防
    曬乳2 條、手套1 雙、折疊刀1 支（起訴書漏載手套1 雙、
    折疊刀1 支），足以生損害於該福利站，並在其內「失物招
    領區」竊得乙○○前在該福利站購物時所遺落之皮夾1 個（
    內有身分證及健保卡各1 張等物，起訴書誤載甲○○係前於
    97年4 月間某日在該福利站竊得者）。得手後正欲離去之際
    ，因碰觸該福利站之警報器，保全公司立即派員查看，並報
    警前往處理，當場查獲甲○○，起出其上開竊得之物（除手
    套1 雙、折疊刀1 支外，其餘物品已分別發還葉良金、乙○○及該福利站之代表人丙○○），並扣得甲○○所有、供其
    實施上揭竊行所用之瑞士刀1 支，始悉上情。
二、案經葉良金、乙○○、丙○○訴由臺北縣政府警察局中和分
    局報請臺灣板橋地方法院檢察署檢察官偵查起訴。
    理  由
一、證據能力部分：按被告以外之人於審判外之言詞或書面陳述
    ，除法律有規定者外，不得作為證據，刑事訴訟法第159 條
    第1 項固定有明文。惟被告以外之人於審判外之陳述，雖不
    符同法第159 條之1 至之4 之規定，而經當事人於審判程序
    同意作為證據，法院審酌該言詞陳述或書面陳述作成時之情
    況，認為適當者，亦得為證據；當事人、代理人或辯護人於
    法院調查證據時，知有第159 條第1 項不得為證據之情形，
    而未於言詞辯論終結前聲明異議者，視為有前項之同意，此
    亦據同法第159 條之5 規定甚明。查本件被告、檢察官於本
    院準備程序中均未就證據能力提出爭執，且迄於言詞辯論終
    結前，亦未就本院所調查之證據主張有刑事訴訟法第159 條
    第1 項不得為證據之情形，應認均已同意得作為本案之證據
    。從而，下述證據資料縱有屬傳聞證據，且不符刑事訴訟法
    第159 條之1 至之4 之規定者，經本院審酌各該證據資料作
    成時之一切客觀情況，認無不適當之情事，均認有證據能力
    ，合先敘明。
二、上揭事實，迭據被告甲○○於警詢、偵訊及本院審理時認罪
    不諱，核與告訴人葉良金、乙○○於警詢時，丙○○於警詢
    及本院審理時所述情節大致相合，且有證人即當時到場之保
    全員章瑞興、許辰瑋於警詢及偵訊時之證述可參，並有瑞士
    刀1 支、手套1 雙、折疊刀1 支等物扣案可資佐證，及贓物
    認領保管單4 紙、查獲現場及贓證物照片14幀、監視器翻拍
    照片4 幀附卷可稽，足認被告之任意性自白與事實相符，而
    值採信。本案事證明確，被告犯行堪予認定。
三、查被告持以行竊之瑞士刀1 支，為金屬材質，質地堅硬，刃
    面銳利，有把手可供握取，倘持以揮刺，顯足以傷害人之生
    命、身體、安全，認具客觀上之危險性，此經本院勘驗屬實
    ，自屬兇器無疑。是核被告所為，係犯刑法第321 條第1 項
    第2 款、第3 款之攜帶兇器、踰越安全設備竊盜罪、刑法第
    354 條之毀損罪。被告毀損車門鑰匙孔、福利站內收銀機之
    行為，均在同時著手行竊財物，因而觸犯加重竊盜、毀損二
    罪，為想像競合犯，應依刑法第55條規定從一重以加重竊盜
    罪處斷。其於密切接近之時、地，接續竊取數項財物，各舉
    動之獨立性極為薄弱，依一般社會健全觀念，難以強行分離
    ，顯係基於單一犯意接續所為，應包括評價為一行為，僅論
    以一罪。查「國防部雙和福利站」確實設有失物招領區，倘
    在福利站內拾獲顧客遺落之財物，查無電話號碼可以聯絡失
    主時，即把該等財物置於該區等候招領乙節，此據證人丙○○於本院審理時到庭結證明確，徵以告訴人乙○○所述，其
    係於97年4 月間在該福利站購物擬刷卡時發現皮夾不見，堪
    認被告所稱其係於本件侵入福利站行竊財物之際，同時在失
    物招領區內竊得乙○○之皮夾等語屬實，起訴書犯罪事實欄
    所敘被告係前於97年4 月間某日在福利站竊得該皮夾云云，
    顯係誤載，應予更正。又被告曾受如上揭事實欄所示之有期
    徒刑執行完畢，有臺灣高等法院被告前案紀錄表可考，其於
    有期徒刑執行完畢後5 年以內，故意再犯本件有期徒刑以上
    之罪，為累犯，應依刑法第47條第1 項規定加重其刑。爰審
    酌被告前科累累，素行不佳，其年輕力壯，不思以正當手段
    得財，竟悍然以攜帶兇器且踰越安全設備之手法行竊財物，
    危害社會治安，兼衡其對於告訴人所生之損害程度，及犯後
    自始至終均坦承犯行、態度尚佳等一切情狀，量處如主文所
    示之刑，以示懲儆。扣案之瑞士刀1 支，為被告所有，供其
    實施本件犯罪所用之物，此據被告供承在卷，爰依刑法第38
    條第1 項第2 款規定宣告沒收。至於手套1 雙、折疊刀1 支
    ，被告供稱係在上址福利站內所竊得，衡情洵可採信，應發
    還予被害人，爰不諭知沒收，附此敘明。
據上論斷，應依刑事訴訟法第299 條第1 項前段，刑法第321 條
第1項第2款、第3款、第320條第1項、第321條第1項第2款、第3
款、第47條第1項、第51條第5款，刑法施行法第1條之1，判決如
主文。
本案經檢察官謝岳龍到庭執行職務。
中    華    民    國    98    年    4     月    30    日
                  刑事第十一庭  法  官  朱嘉川
以上正本證明與原本無異。
如不服本判決應於收受送達後10日內向本院提出上訴書狀，並應
敘述具體理由；其未敘述上訴理由者，應於上訴期間屆滿後20日
內向本院補提理由書（均須按他造當事人之人數附繕本）「切勿
逕送上級法院」。
                                書記官  陳聖儒
中    華    民    國    98    年    4     月    30    日
附錄本案論罪科刑法條全文：
中華民國刑法第320條
意圖為自己或第三人不法之所有，而竊取他人之動產者，為竊盜
罪，處5 年以下有期徒刑、拘役或5 百元以下罰金。
意圖為自己或第三人不法之利益，而竊佔他人之不動產者，依前
項之規定處斷。
前二項之未遂犯罰之。
中華民國刑法第321 條：
犯竊盜罪而有左列情形之一者，處6月以上、5年以下有期徒刑：
一  於夜間侵入住宅或有人居住之建築物、船艦或隱匿其內而犯
    之者。
二  毀越門扇、牆垣或其他安全設備而犯之者。
三  攜帶兇器而犯之者。
四  結夥三人以上而犯之者。
五  乘火災、水災或其他災害之際而犯之者。
六  在車站或埠頭而犯之者。
前項之未遂犯罰之。
中華民國刑法第354 條
毀棄、損壞前二條以外之他人之物或致令不堪用，足以生損害於
公眾或他人者，處2 年以下有期徒刑、拘役或5 百元以下罰金。


司法院資訊處製作；財團法人民間司法改革基金會備份。
